【裁判字號】    94,訴,1608
【裁判日期】    950126
【裁判案由】    違反毒品危害防制條例
【裁判全文】
臺灣臺南地方法院刑事判決              94年度訴字第1608號
公  訴  人  臺灣臺南地方法院檢察署檢察官
被      告  乙○○
上列被告因違反毒品危害防制條例案件，經檢察官提起公訴（94
年度營毒偵字第 404號），被告於本院行準備程序中就被訴犯罪
事實為有罪之陳述，本院合議庭裁定由受命法官獨任行簡式審判
程序，判決如下：
    主  文
乙○○連續施用第一級毒品，處有期徒刑捌月，緩刑年，緩刑
期間付保護管束。扣案之第一級毒品海洛因壹包（毛重零點公
克）沒收銷毀之，扣案之注射針筒肆支、藥鏟壹支、束帶壹條沒
收。
    事  實
一、乙○○曾因違反毒品危害防制條例案件，經臺灣高雄地方法
    院裁定送勒戒處所觀察、勒戒後，認為有繼續施用毒品之傾
    向，再經同院以九十年度毒聲字第六０二八號裁定令入戒治
    處所施以強制戒治，至民國九十一年十月二日戒治期滿執行
    完畢，並於同年十一月十五日經臺灣高雄地方法院檢察署檢
    察官以九十一年度戒毒偵字第一０四六號為不起訴處分。詎
    乙○○仍未戒除毒癮，於前開強制戒治處分執行完畢釋放後
    五年內，再度基於施用第一級毒品海洛因之概括犯意，自九
    十四年三、四月間某日起至同年十月二十六日止，連續在其
    所使用之ＧＩ－０２１５號自小客車內，以注射方式施用第
    一級毒品海洛因多次。嗣於九十四年十月二十六日下午一時
    二十分許，乙○○駕駛上開自小客車行經國道三號高速公路
    南向３１３．７公里處白河收費站時，因形跡可疑，為警攔
    查，當場在其所駕駛之上開自小客車內查獲第一級毒品海洛
    因一包（毛重０．３公克）及乙○○所有供施用第一級毒品
    海洛因所用之注射針筒四支、藥鏟（分裝吸管，下同）一支
    、束帶一條以及乙○○所有供收藏上開毒品、注射針筒等物
    所用之包裝布一塊。員警對乙○○採尿送驗，在其尿液中驗
    出嗎啡陽性反應而查知上情。
二、案經內政部警政署國道公路警察局第八警察隊報請臺灣臺南
    地方法院檢察署檢察官偵查起訴。
    理  由
一、訊據被告乙○○對於上開事實，均坦承不諱，且其尿液經警
    採集送驗結果，確呈嗎啡陽性反應，有國道公路警察局第八
    警察隊涉嫌人尿液編號對照表（見警卷第二十頁）、長榮大
    學九十四年十一月十七日出具之確認報告（見偵查卷第十八
    頁）各一紙在卷可稽。而扣案之白色粉末一包（毛重０．３
    公克）經警以聯勤二０四廠製造之毒品檢驗試劑初步檢驗結
    果，確呈嗎啡、海洛因反應，亦有內政部警政署國道公路警
    察局第八警察隊查獲涉嫌毒品危害防制條例毒品初步檢驗報
    告單一紙、採證照片一幀（見警卷第十六至十七頁）附卷可
    憑。此外復有第一級毒品海洛因一包（毛重０．３公克）、
    注射針筒四支、藥鏟一支、束帶一條扣案可資佐證，足見被
    告之自白與事實相符，應可採信。本案事證明確，被告犯行
    已堪認定。
二、查被告曾因違反毒品危害防制條例案件，經臺灣高雄地方法
    院裁定送勒戒處所觀察、勒戒後，認為有繼續施用毒品之傾
    向，再經同院以九十年度毒聲字第六０二八號裁定令入戒治
    處所施以強制戒治，至九十一年十月二日戒治期滿執行完畢
    ，並於同年十一月十五日經臺灣高雄地方法院檢察署檢察官
    以九十一年度戒毒偵字第一０四六號為不起訴處分，有臺灣
    高等法院被告全國前案紀錄表在卷可憑，其於前開強制戒治
    處分執行完畢釋放後五年內再度施用第一級毒品海洛因，核
    其所為，係犯毒品危害防制條例第十條第一項之施用第一級
    毒品罪。被告施用第一級毒品海洛因前後持有上開毒品之低
    度行為，為其施用之高度行為所吸收，不另論罪。被告施用
    第一級毒品海洛因多次，其各次施用行為時間緊接，所犯係
    構成要件相同之罪，顯係基於概括之犯意反覆為之，為連續
    犯，應依刑法第五十六條之規定論以一罪，並加重其刑。爰
    審酌被告沈迷毒品，經觀察、勒戒及強制戒治仍未戒除毒癮
    ，不知戒慎，但本次施用毒品時間非長，且被告犯後坦承犯
    行，態度良好，甚有悔意等一切情狀，量處如主文所示之刑
    ，以示懲儆。末查被告前未曾受有期徒刑以上刑之宣告，而
    其自九十一年十月二日強制戒治期滿執行完畢釋放後迄九十
    四年間，均未曾因施用毒品案件遭警查獲，此均有臺灣高等
    法院被告全國前案紀錄表在卷可稽，且被告現有正當職業，
    復有一子就讀國中仍待養育照護，亦經被告提出其子繳納學
    費收據、學生證影本、被告任職公司之在職證明書、戶口名
    簿各一份在卷可證，本院審酌被告前有二年時間未曾吸食毒
    品，因一時失慮，再度施用毒品而罹此刑章，且被告犯後坦
    承犯行，甚有悔意等情，因認被告經此偵審科刑教訓，當知
    警惕，信無再犯之虞，爰併諭知緩刑三年，以勵自新；然為
    確保被告戒除毒癮，回歸正常生活，併諭知緩刑期間付保護
    管束，以觀後效。扣案之白粉一包（毛重０．３公克）經警
    初步鑑驗確屬第一級毒品海洛因無誤，已如前述，應依毒品
    危害防制條例第十八條第一項前段諭知沒收銷燬之；扣案之
    注射針筒四支、藥鏟一支、束帶一條，為被告所有供其施用
    第一級毒品海洛因所用之物，為被告所自承（見本院卷第二
    五頁），應依刑法第三十八條第一項第二款宣告沒收。至扣
    案之包裝布一塊，被告供稱係用以包覆收藏注射針筒之用（
    見本院卷第二五頁），此與被告施用第一級毒品海洛因犯行
    並無直接關連，爰不予宣告沒收，併予敘明。
據上論斷，應依刑事訴訟法第二百九十九條第一項前段、第二百
七十三條之一第一項，毒品危害防制條例第十條第一項、第十八
條第一項前段，刑法第十一條前段、第五十六條、第七十四條第
一款、第九十三條第一項、第三十八條第一項第二款，判決如主
文。
本案經檢察官甲○○到庭執行職務。
中    華    民    國    95    年    1     月    26    日
                  刑事第十一庭  法  官  周紹武
以上正本證明與原本無異。
如不服本判決，應於判決送達後十日內，向本院提出上訴狀。
                                書記官  鄭佩玉
中    華    民    國    95    年    1     月    26    日
附錄本案論罪科刑法條全文：
毒品危害防制條例第十條第一項
施用第一級毒品者，處六月以上五年以下有期徒刑。


司法院資訊處製作；財團法人民間司法改革基金會備份。
